### DOSE (Yu et al. 2015) oferece suporte à análise semântica e de enriquecimento da Ontologia da doença (DO). 
### A função enriquecerDO é muito útil para identificar a associação de doenças de genes interessantes, e a função 
### função gseDO é projetada para análise de enriquecimento de conjunto de genes de DO.

### Além disso, o DOSE também suporta a análise de enriquecimento de Network of Cancer Gene (NCG) (A. Et al. 2016)
### e Disease Gene Network (Janet et al. 2015), consulte as vinhetas DOSE


### No exemplo a seguir, selecionamos alteração dobrada acima de 1,5 como os genes diferenciais e analisamos sua associação com a doença.

```{r}
install.packages("devtools")
devtools::install_github("YuLab-SMU/clusterProfiler.dplyr")
```

```{r}
library(DOSE)

d <- read.csv("gene.csv")

geneList <- d[,3]

names(geneList) <- as.character(d[,2])

geneList <- sort(geneList, decreasing = TRUE)

head(geneList)
```


```{r}

eg = bitr(names, fromType="SYMBOL", toType="ENTREZID", OrgDb="org.Hs.eg.db")

head(eg)

```


```{r}
data(gene)
gene <- names(gene)[abs(gene) > 1.5]
head(gene)
```

```{r}
x <- enrichDO(gene          = gene,
              ont           = "DO",
              pvalueCutoff  = 0.05,
              pAdjustMethod = "BH",
              universe      = names(geneList),
              minGSSize     = 5,
              maxGSSize     = 500,
              qvalueCutoff  = 0.05,
              readable      = FALSE)
head(x)
```

### A função richDO requer um vetor de ID entrezgene como entrada, principalmente a lista de genes diferenciais 
### de estudos de perfil de expressão gênica. Se o usuário precisar converter outro tipo de ID de gene em entrezgene ID,
### recomendamos o uso da função bitr fornecida pelo clusterProfiler.

### O parâmetro ont pode ser “DO” ou “DOLite”, DOLite (Du et al. 2009) foi construído para agregar os termos DO 
### redundantes. Os dados DOLite não são atualizados, recomendamos o uso do usuário ont = "DO". pvalueCutoff definir
### o valor de corte do valor p e ajustar o valor p; pAdjustMethod definindo os métodos de correção do valor p, 
### incluindo a correção de Bonferroni ("bonferroni"), Holm ("holm"), Hochberg ("hochberg"), Hommel ("hommel"), 
### Benjamini & Hochberg ("BH") e Benjamini & Yekutieli (“BY”) enquanto qvalueCutoff é usado para controlar os valores q.

### O universo definindo o universo de genes de fundo para teste. Se o usuário não definir explicitamente este 
### parâmetro, o richDO definirá o universo para todos os genes humanos que possuem a anotação DO.

### O minGSSize (e maxGSSize) indica que apenas os termos DO que têm mais do que minGSSize (e menos do que maxGSSize)
### genes anotados serão testados

### O legível é um parâmetro lógico, indica se os IDs entrezgene serão mapeados para símbolos de genes ou não.
### Também implementamos a função setReadable que ajuda o usuário a converter entrezgene IDs em símbolos de genes.

x <- setReadable(x, 'org.Hs.eg.db')
head(x)

### Network of Cancer Gene (NCG) (A. Et al. 2016) é um repositório com curadoria manual de genes de câncer.
### O NCG versão 5.0 (agosto de 2015) coleta 1.571 genes de câncer de 175 estudos publicados. DOSE apóia a 
### análise da lista de genes e determina se eles são enriquecidos em genes conhecidos por serem mutados em 
### um determinado tipo de câncer.


gene2 <- names(geneList)[abs(geneList) < 3]
ncg <- enrichNCG(gene2)
head(ncg)




dgn <- enrichDGN(gene)
head(dgn)

